【裁判字號】    98,上訴,2975
【裁判日期】    980727
【裁判案由】    毒品危害防制條例
【裁判全文】
臺灣高等法院刑事判決                98年度上訴字第2975號
上  訴  人
即  被  告  甲○○
上列上訴人因違反毒品危害防制條例案件，不服臺灣板橋地方法
院98年度訴字第1160號，中華民國98年5月19日第一審判決（起
訴案號：臺灣板橋地方法院檢察署98年度毒偵字第318號），提
起上訴，本院判決如下：
    主  文
上訴駁回。
    理  由
一、按不服地方法院之第一審判決而上訴者，應向管轄第二審之
    高等法院為之。上訴書狀應敘述具體理由。上訴書狀未敘述
    上訴理由者，應於上訴期間屆滿後20日內補提理由書於原審
    法院，逾期未補提者，原審法院應定期間先命補正。第二審
    法院認為上訴書狀未敘述理由或上訴有第362條前段之情形
    者，應以判決駁回之，但其情形可以補正而未經原審法院命
    其補正者，審判長應定期間先命補正。刑事訴訟法第361條
    、第367條，分別定有明文。所謂不服第一審判決之具體理
    由，必係依據卷內既有訴訟資料或提出新事證，指摘或表明
    第一審判決有何採證認事、用法或量刑等足以影響判決本旨
    之不當或違法，而構成應予撤銷之具體事由，始克當之（例
    如：依憑證據法則具體指出所採證據何以不具證據能力，或
    依憑卷證資料，明確指出所為證據證明力之判斷如何違背經
    驗、論理法則）；倘僅泛言原判決認定事實錯誤、違背法令
    、量刑失之過重或輕縱，而未依上揭意旨指出具體事由，或
    形式上雖已指出具體事由，然該事由縱使屬實，亦不足以認
    為原判決有何不當或違法者（例如：對不具有調查必要性之
    證據，法院未依聲請調查亦未說明理由，或援用證據不當，
    但除去該證據仍應為同一事實之認定），皆難謂係具體理由
    ，俾與第二審上訴制度旨在請求第二審法院撤銷、變更第一
    審不當或違法之判決，以實現個案救濟之立法目的相契合，
    並節制濫行上訴（最高法院97年度臺上字第892號判決參照
    ）。是以上訴人之上訴書狀或補提之上訴理由書，雖有敘述
    上訴理由，惟並未具體敘述第一審判決有上述違法、不當情
    形，即與未敘述具體理由無異，其所為上訴，即不符合上訴
    之法定要件。
二、本件原判決以被告甲○○於原審審理時之自白、及其為警捕
    獲後所採尿液，經送台灣尖端先進生技醫藥股份有限公司檢
    驗結果認該尿液呈嗎啡陽性反應，有該公司濫用藥物檢驗報
    告書1份附卷可稽。另扣案之米白色粉末一包（驗餘淨重○
    點○四六五公克）送驗結果，確係第一級毒品海洛因，亦有
    交通部民用航空局航交通部民用航空局航空醫務中心毒品鑑
    定書附卷可憑，認定被告有施用第一級毒品之犯行，並審酌
    被告之前曾受有期徒刑執行完畢後，5年內故意再犯本件有
    期徒刑以上刑之罪，有累犯之加重事由，且審酌被告前有毒
    品、竊盜等多項前科，顯示素行不佳，因減刑之寬典而得提
    前出監，竟於有期徒刑執行完畢後未久復再犯本案，復經拘
    提始到庭，顯然先前所施之刑之執行未收矯治之效，被告既
    無確實戒毒之決心，自應施以相當之刑罰，以期收教化之功
    能，兼衡其施用毒品犯行所生危害，主要以自戕身心健康為
    主，對於他人生命、身體、財產等法益，尚未查得重大直接
    危害，並自稱接受美沙冬替代療法等一切情狀，量處有期徒
    刑11月等情，均已詳敘所憑證據、認定理由及量刑依據。從
    形式上觀察，原判決並無認定事實錯誤、量刑瑕疵或違背法
    令之情形可言。被告提起上訴僅汎稱：「一、上訴人目前正
    接受美沙冬替代療法，有絕對的信心與決心戒毒，希望能輕
    判或不起訴處分，本人願意提供上游的不法活動。二、上訴
    人家中尚有父親及二位稚女，該如何活下去，父親年近70歲
    ，是一位視障，大女兒今年國三畢業，二女兒今年升國二，
    家中經濟屬貧困，若我這時入獄，不知家中如何生活下去，
    希望能多爭取一點時間，努力賺錢，好奉養父親及養育二位
    子女，並還清債務」云云。惟查，本件被告施用毒品犯行已
    合於毒品危害防制條例所規定之處罰條件，自應依法追訴處
    罰，而美沙冬療法僅係行政管制上輔助染有毒癮之人所為之
    醫療措施，本案被告尚無從因此解免其刑事責任之成立；又
    量刑輕重，係屬事實審法院得依職權自由裁量之事項，而原
    審量刑時，均已審酌刑法第57條各款所列情狀，既未逾越法
    定範圍，又未濫用其職權，量刑至為妥適。綜上，被告上訴
    意旨，尚不足以認為原審判決有何不當或違法，亦不足以影
    響原審判決量刑刑度之本旨，均核非上開法條規定之上訴應
    敘述之具體理由，此外，被告復未具體指摘原審判決關於認
    定事實、適用法律及量刑等事項，究竟有何違法或不當之具
    體情形。依上開判決意旨，本件上訴不合上訴之法定要件，
    應予駁回，並不經言詞辯論為之。
據上論斷，應依刑事訴訟法第367條前段、第372條，判決如主文
中    華    民    國    98    年    7    月     27    日
                  刑事第一庭審判長法  官  葉騰瑞
                                  法  官  王炳梁
                                  法  官  莊明彰
以上正本證明與原本無異。
如不服本判決，應於收受送達後10日內向本院提出上訴書狀，其
未敘述上訴之理由者並得於提起上訴後10日內向本院補提理由書
（均須按他造當事人之人數附繕本）「切勿逕送上級法院」。
                                  書記官  吳金來
中    華    民    國    98    年    7    月     27    日
附錄：本案論罪科刑法條全文
毒品危害防制條例第十條：
施用第一級毒品者，處六月以上五年以下有期徒刑。
施用第二級毒品者，處三年以下有期徒刑。


司法院資訊處製作；財團法人民間司法改革基金會備份。
